# 请教陈版，增资扩股收购，商誉计算

提问人：cjzhangyong 时间：2016-10-24 21:50:52
公司以 2016 年 7 月 31 日审计后数据进行增资扩股，持股比例51%， 7 月 31 日审计后被收购公司，实收资本 150 ，未分配利润-500，所有者权益合计-350，股东为A自然人 现 8 月 1 日B上市公司进行增资投资 4000 ，记入实收资本 2040 ，记入资本公积 1960 ，A自然人增资 1810 ，增资后实收资本 4000 ，A持股49%，B持股51%形成控制，假设b在 7 月 31 日取得控制权，商誉如何计算？

回答人：chenyiwei
B合并报表层面应确认的商誉＝B支付的增资款－增资后B的可辨认净资产公允价值（包含本次各股东增资款在内）*51%.（注：假设在本次增资前，B在被收购公司中不享有权益。）

提问人：cjzhangyong 时间：2016-10-25 20:19:58
编制B公司合并现金流量表时候那B公司增资 4000 ，B公司单体计入投资支付的现金 4000 ，被收购公司计入 吸收投资收到的现金4000 ，编制合并报表两者抵销了 那么吸收A自然人增资 1810 ，还有购买日被收购公司账面货币资金 100 ，这块是计入吸收投资收到还是收到其他与投资活动有关的现金

回答人：chenyiwei
收到的其他与投资活动有关的现金。